臺灣高雄地方法院刑事判決　　　　　100年度審易緝字第112號
公　訴　人　臺灣高雄地方法院檢察署檢察官
被　　　告　林基明
上列被告因竊盜案件，經檢察官提起公訴（100年度偵字第9468
號），本院依簡式審判程序審理，判決如下：
    主  文
林基明犯攜帶兇器竊盜罪，累犯，處有期徒刑捌月。扣案之螺絲
起子壹支，沒收之。
    事  實
一、林基明前因竊盜案件，分別經本院以97年度審簡字第3965號
    、第6579號等判決判處有期徒刑3月、5月確定，上開案件接
    續執行，於民國98年7月17日縮刑期滿執行完畢。詎其仍不
    知悔改，竟意圖為自己不法之所有，於100年3月14日5時30
    分許，攜帶其所有足以對人之生命、身體、安全構成威脅，
    可作為兇器使用之螺絲起子1支，至高雄市三民區○○○路
    113號與115號間之防火巷內，竊取曾淑美所有置於該處之固
    展鋁紗門1個、窗門2個（價值合計約新臺幣7,000元，已發
    還予曾淑美），得手後隨即在民族一路113號騎樓前，以其
    所攜帶之螺絲起子拆卸上揭竊得之鋁紗門、窗門框架，適為
    曾淑美當場發覺報警查獲，並扣得上開螺絲起子1支。
二、案經高雄市政府警察局三民第一分局報請臺灣高雄地方法院
    檢察署檢察官偵查起訴。
    理  由
一、本件被告林基明所為係犯死刑、無期徒刑、最輕本刑為3年
    以上有期徒刑以外之罪，其於準備程序中就被訴事實為有罪
    之陳述，經受命法官告知簡式審判程序之旨，並聽取公訴人
    、被告之意見後，本院合議庭認為適宜由受命法官獨任進行
    簡式審判程序，爰依刑事訴訟法第273條之1第1項規定，裁
    定由受命法官獨任進行審判程序，合先敘明。
二、上揭事實，業據被告於本院審理中坦承不諱，核與證人即被
    害人曾淑美於警詢中之供述大致相符，並有高雄市政府警察
    局三民第一分局扣押筆錄、扣押物品目錄表、贓物認領保管
    單各1份、查獲現場照片8張（偵卷第17頁至第22頁、第25頁
    至第28頁）在卷可稽，足徵被告任意性自白應與事實相符，
    洵堪採為論罪科刑之依據。從而，本案事證明確，被告上開
    加重竊盜之犯行，堪以認定，應依法論科。
三、按刑法第321 條第1 項第3 款之攜帶兇器竊盜罪，係以行為
    人攜帶兇器竊盜為其加重條件，此所謂兇器，其種類並無限
    制，凡客觀上足對人之生命、身體、安全構成威脅，具有危
    險性之兇器均屬之，且祇須行竊時攜帶此種具有危險性之兇
    器為已足，並不以攜帶之初有行兇之意圖為必要（最高法院
    79年臺上字第5253號判例意旨參照）。查被告林基明行竊時
    所持之螺絲起子（照片參偵卷第29頁），前端係為金屬所製
    成，後端為塑膠之握柄，應屬具有相當硬度及尖銳程度之工
    具，苟持以對人刺擊，客觀上顯然足對人之生命、身體、安
    全構成威脅，具有危險性，應屬刑法第321條第1項第3款之
    兇器無訛。是核被告所為，係犯刑法第321條第1項第3款之
    攜帶兇器竊盜罪。被告有犯罪事實欄所載之科刑、執行紀錄
    ，此有臺灣高等法院被告前案紀錄表在卷可按，其於有期徒
    刑執行完畢後，5年內故意再犯本件有期徒刑以上之罪，為
    累犯，應依刑法第47條第1項之規定加重其刑。本院審酌被
    告前因竊盜案件，分別經本院以：(一)95年度簡字第5803號判
    決處有期徒刑3月確定（後因減刑為有期徒刑1月又15日）；
    (二)97年度審簡字第3965號判決處有期徒刑3月確定；(三)97年
    度審易字第2278號判決處有期徒刑5月確定，上開各罪並經
    執行完畢，應當知所警惕律己，卻仍不知悔改，未思循正當
    方式賺取財物，竟圖私慾而攜帶螺絲起子行竊他人財物，所
    為不僅害及他人之財產權益，另對於他人生命、財產之安全
    ，亦構成威脅，誠屬不該，惟念其犯後坦承犯行，態度尚可
    ，並參以犯罪之動機、目的、手段、竊取之物品價值非鉅，
    並於查獲後業經被害人領回，損失已有所減輕等一切情狀，
    量處如主文所示之刑，以資懲儆。至扣案之螺絲起子1支，
    係被告所有供犯本罪所用之物，業據被告供陳在卷，應依刑
    法第38條第1項第2款規定，宣告沒收。
據上論斷，應依刑事訴訟法第273 條之1 第1 項、第299 條第1
項前段，刑法第321條第1項第3款、第47條第1項、第38條第1項
第2款，判決如主文。
本案經檢察官陳孟皇到庭執行職務。
中    華    民    國     100   年    12     月   29  日
                  刑事第十庭  法  官  林勳煜
以上正本證明與原本無異。
如不服本判決應於收受判決後10日內向本院提出上訴書狀，並應
敘述具體理由。其未敘述上訴理由者，應於上訴期間屆滿後20日
內向本院補提理由書(均須按他造當事人之人數附繕本)「切勿逕
送上級法院」。
中    華    民    國   100    年    12    月    29    日
                                 書記官  陳莉庭
附錄本判決論罪科刑法條全文
中華民國刑法第321 條
犯竊盜罪而有下列情形之一者，處六月以上、五年以下有期徒刑
，得併科新臺幣十萬元以下罰金：
一、侵入住宅或有人居住之建築物、船艦或隱匿其內而犯之者。
二、毀越門扇、牆垣或其他安全設備而犯之者。
三、攜帶兇器而犯之者。
四、結夥三人以上而犯之者。
五、乘火災、水災或其他災害之際而犯之者。
六、在車站、埠頭、航空站或其他供水、陸、空公眾運輸之舟、
    車、航空機內而犯之者。
前項之未遂犯罰之。